臺灣雲林地方法院刑事判決　　　　　　　　　　　　　 九十三年度重訴字第五號
　　公　訴　人　臺灣雲林地方法院檢察署檢察官
　　被　　　告　丙○○
　　指定辯護人　本院公設辯護人乙○○
右列被告因違反槍砲彈藥刀械管制條例案件，經檢察官提起公訴（九十二年度偵字第
八九六號），本院判決如左：
    主  文
丙○○未經許可，製造可發射子彈具有殺傷力之槍枝，處有期徒刑貳年拾月。併科罰
金新臺幣拾萬元，罰金如易服勞役，以新臺幣玖佰元即銀元參佰元折算壹日。扣案之
仿ＧＬＯＣＫ廠十七型半自動手槍製造之改造玩具手槍壹把（槍枝管制編號：000
0000000號）及改造玩具子彈伍顆，均沒收。
    事  實
一、丙○○於民國九十一年十一月間某日，在台北縣新莊市○○路某玩具模型店，以
    每把新臺幣（下同）三千元之代價，購得均無殺傷力之仿ＧＬＯＣＫ廠十七型半
    自動手槍外型製造之玩具手槍、仿ＧＬＯＣＫ廠十八Ｃ型半自動手槍外型製造之
    玩具手槍及仿ＢＥＲＥＴＴＡ（起訴書誤載為ＢＥＲＲＥＴＡ）廠九二ＦＳ型半
    自動手槍外型製造之玩具手槍各一把，並以每顆一百五十元之價格購買亦無殺傷
    力之玩具子彈七顆。約二週後，丙○○即基於製造手槍及子彈之犯意，未經許可
    ，在雲林縣虎尾鎮芳草里芳草四九之四號家中，以自備之工具，將該仿ＧＬＯＣ
    Ｋ廠十七型半自動手槍外型製造之玩具手槍槍管予以更換，改造成具有殺傷力玩
    具手槍。另以加裝火藥於該玩具子彈內之方式，改造玩具子彈七顆，達到可擊發
    具有殺傷力程度，而持有上開槍彈。嗣於九十二年二月十八日凌晨一時二十分許
    ，為警在雲林縣虎尾鎮○○里○○路○段六一號旁查獲，並扣得上開具有殺傷力
    之仿ＧＬＯＣＫ廠十七型半自動手槍製造之改造玩具手槍一把、子彈七顆（其中
    二顆於送鑑定時試射，已喪失子彈效用），及未經改造不具殺傷力之仿ＧＬＯＣ
    Ｋ廠十八Ｃ型半自動手槍外型製造之玩具手槍及仿ＢＥＲＥＴＴＡ廠九二ＦＳ型
    半自動手槍外型製造之玩具手槍各一把。
二、案經雲林縣警察局虎尾分局報告台灣雲林地方法院檢察署檢察官偵查起訴。
    理  由
一、認定犯罪事實所憑的證據和理由：
（一）被告在警訊、偵查以及本院審理中的自白。
（二）扣案的仿ＧＬＯＣＫ廠十七型半自動手槍製造之改造玩具手槍一把、子彈七顆
      ，及未經改造之仿ＧＬＯＣＫ廠ＣＫ廠十八Ｃ型半自動手槍外型製造之玩具手
      槍及仿ＢＥＲＥＴＴＡ廠九二ＦＳ型半自動手槍外型製造之玩具手槍各一把。
（三）上開扣案槍彈，經送內政部警政署刑事警察局鑑定，認仿ＧＬＯＣＫ廠十七型
      半自動手槍製造之改造玩具手槍於裝填適用之子彈射擊後發覺，其彈丸動能單
      位面積動能達每平方公分一八九點五四焦耳，其力量雖非達足使人喪失戰鬥能
      力之程度，然遠強於得穿入人體皮肉層之力量（彈丸單位面積動能二十四焦耳
      ／平方公分），足認該槍枝具有殺傷力。另未經改造之仿ＧＬＯＣＫ廠ＣＫ廠
      十八Ｃ型半自動手槍外型製造之玩具手槍及仿ＢＥＲＥＴＴＡ廠九二ＦＳ型半
      自動手槍外型製造之玩具手槍各一把，認均不具殺傷力。而子彈七顆，係由玩
      具金屬彈殼加裝直徑七點五公釐土造金屬彈頭而成之改造子彈，經取樣試射，
      均可擊發，認均具殺傷力，此有內政部警政署刑事警察局九十二年五月十四日
      刑鑑字第０九二００二九五八０號附卷可稽。
（四）查獲現場相片二張。
二、論罪科刑的理由：
（一）按所謂模型槍係指原設計非供殺敵、獵物、而使用特殊（空包）子彈，以供田
      徑比賽起始信號或供以嚇退野獸或供射擊訓練（因具後作力，可模擬真槍，以
      磨練射手持槍之穩定性）等用途之金屬材質「槍枝」，非一般廠商為供觀賞或
      作樣品所製造之各類「槍枝模型」，亦非市售之各類「玩具槍」。因此被告丙
      ○○所為，改造玩具手槍之行為應係犯槍砲彈藥刀械管制條例第十一條第一項
      未經許可製造可發射子彈具有殺傷力之槍枝罪，起訴書認為係犯同法第十條第
      一項之改造模型槍罪，應屬誤解，起訴法條應予變更，至於改造子彈部分則應
      係犯同法第十二條第一項未經許可製造子彈罪。
（二）製造子彈既遂者，必兼含持有該子彈之行為，依刑事訴訟法第二百六十七條規
      定，持有之一部行為既已起訴，效力當及於製造之全部行為，因此起訴書雖未
      載及被告製造子彈，然該部分與起訴書已載之持有子彈事實具有吸收犯關係，
      屬實質上一罪，為起訴效力所及，本院應併予審究，並變更公訴人所引用之起
      訴法條。
（三）被告持有上開改造槍彈之低度行為，應為改造槍彈之高度行為所吸收，均不另
      論罪，起訴書認為改造與持有行為係數罪，應予併罰，亦有誤解。又被告於同
      一段時間未經許可製造具殺傷力之槍枝及未經許可製造子彈之行為，其犯意同
      一，係以一製造行為，同時侵害數法益，屬一行為觸犯數罪名之想像競合犯，
      應依刑法第五十五條前段規定，從一重按槍砲彈藥刀械管制條例第十一條第一
      項未經許可製造具殺傷力之槍枝罪處斷。
（四）被告製造上開槍彈動機乃出於好奇好玩，非以犯罪為目的，且僅改造手槍一把
      ，改造完成後即將工具丟棄，未繼續改造其餘二把玩具槍，又自警訊時起即坦
      承改造犯行，犯罪後態度良好，如就被告製造槍枝部分科被告以法定罪低刑有
      期徒刑五年，實嫌過重，足以引起一般同情，爰依刑法第五十九條規定減輕其
      刑。
（五）本院審酌被告前科素行、改造槍彈之動機、改造槍彈數量、改造後持有槍彈對
      於社會危害情形，以及犯罪經查獲後的態度，暨家庭、生活狀況等一切情狀，
      量處如主文所示之刑，並諭知罰金易服勞役之折算標準。
（六）扣案之仿ＧＬＯＣＫ廠十七型半自動手槍製造之改造玩具手槍一把，及改造玩
      具子彈五顆（另有殺傷力之改造子彈二顆業已由鑑驗單位試射完竣而不存在，
      不予宣告沒收），均為違禁物，應依刑法第三十八條第一項第一款規定宣告沒
      收。
三、適用的法律：
（一）刑事訴訟法第二百九十九條第一項前段、第三百條。
（二）槍砲彈藥刀械管制條例第十一條第一項、第十二條第一項。
（三）刑法第十一條前段、第五十九條、第五十五條、第四十二條第二項、第三十八
      條第一項第一款。
（四）罰金罰鍰提高標準條例第二條前段。
本案經檢察官甲○○到庭執行職務
中      華      民      國      九十三      年    五      月    十三    日
                                        臺灣雲林地方法院刑事第三庭
                                          審判長法  官  劉  國  賓
                                                法  官  廖  國  勝
                                                法  官  蘇  錦  秀
右正本證明與原本無異。
如不服本判決，應於判決送達後十日內向本院提出上訴狀( 應附繕本 )。
                                                書記官  馮  善  詮
中      華      民      國      九十三      年    五      月    十三    日
槍砲彈藥刀械管制條例第十一條
未經許可，製造、販賣或運輸第四條第一項第一款所稱其他可發射金屬或子彈具有殺
傷力之各式槍砲者，處五年以上有期徒刑，併科新臺幣一千萬元以下罰金。
未經許可，轉讓、出租或出借前項所列槍砲者，處三年以上十年以下有期徒刑，併科
新臺幣七百萬元以下罰金。
意圖供自己或他人犯罪之用，而犯前二項之罪者，處無期徒刑或七年以上有期徒刑，
併科新臺幣一千萬元以下罰金。
未經許可，持有、寄藏或意圖販賣而陳列第一項所列槍砲者，處一年以上七年以下有
期徒刑，併科新臺幣七百萬元以下罰金。
第一項至第三項之未遂犯罰之。
槍砲彈藥刀械管制條例第十二條
未經許可，製造、販賣或運輸子彈者，處一年以上七年以下有期徒刑，併科新台幣五
百萬元以下罰金。
未經許可，轉讓、出租或出借子彈者，處六月以上五年以下有期徒刑，併科新台幣三
百萬元以下罰金。
意圖供自己或他人犯罪之用，而犯前二項之罪者，處三年以上十年以下有期徒刑，併
科新台幣七百萬元以下罰金。
未經許可，持有、寄藏或意圖販賣而陳列子彈者，處五年以下有期徒刑，併科新台幣
三百萬元以下罰金。
第一項至第三項之未遂犯罰之。
